# 请教陈版，企业以前年度功效挂钩式提的工资和按比例计算的保险等现在功效挂钩不实行

提问人：松间清泉 时间：2013-01-23 14:13:05
企业以前年度功效挂钩式提的工资和按比例计算的保险等 现在功效挂钩不实行了 这块钱现在决定不付了 是应该转营业外收入还是调整以前年度损益？

回答人：chenyiwei
由于不再支付的决定是现在作出的，并且以前年度计提工效挂钩的工资结余基金时也履行了相关程序，也有相关政策依据（如财企[2008]34号等），以前年度账面上有该项结余并不构成一项会计差错，因此应把该项负债转销的影响计入本期而不能追溯以前年度。
需注意：（ 1 ）停止执行工效挂钩方法以及原有结余的处理都需履行相关的企业内外部批准程序；（ 2 ）转回工资结余的处理应按相关财务、国资管理的规定执行，不排除比照国企改制的相关规定要求计入资本公积的可能性。

回答人：chenyiwei
回复 2 楼的批注：审计本质上是证据的收集和分析过程。因此如果确实是分年度作出不再支付的决定，则首先要看是否经过了规范的程序；其次要求公司对“分期决定不再支付”而不是一次转销给出合理解释；如果在实施了相关程序和取证，并运用职业怀疑态度进行分析之后，确实不再能发现异常的，则应按照所获取的证据能否自圆其说来判断能否接受被审计单位的处理。